臺灣臺中地方法院刑事判決
111年度訴字第971號
公  訴  人  臺灣臺中地方檢察署檢察官
被      告  王聖豪


                    居臺中市○○區○○路0段000號（指定送達址）
選任辯護人  洪翰今律師
            邱俊諺律師
被      告  王奕紘


                    居臺中市○○區○○路0段00巷00號（指定送達址）
指定辯護人  本院公設辯護人梁乃莉  
上列被告等因違反毒品危害防制條例等案件，經檢察官提起公訴
（111年度偵字第3774號、第3794號、第3797號、第3798號、第1
7709號）及移送併辦（111年度偵字第19159號、第19253號），
本院判決如下：
    主  文
戊○○共同犯販賣第三級、第四級毒品混合二種以上之毒品未遂罪
，處有期徒刑壹年捌月。扣案如附表一、二、五所示之物均沒收
。
丁○○共同犯販賣第三級、第四級毒品混合二種以上之毒品未遂罪
，累犯，處有期徒刑貳年陸月。扣案如附表二、四、五所示之物
均沒收。
    事  實
一、戊○○、丁○○分別基於參與犯罪組織之犯意，戊○○於民國110
    年12月間加入由「林育奇」（綽號「阿虎」）、「小米專賣
    店」等真實姓名年籍不詳之成年人所組成3人以上，以實施最
    重本刑逾5年有期徒刑之刑之販賣毒品罪，具有持續性、牟
    利性之有結構性販賣毒品集團犯罪組織（下稱本案販毒集團
    ），擔任負責依上手指示前往現場交付毒品予購毒者並收取
    價金之人員（俗稱小蜜蜂）；丁○○則於同年12月底某日，經
    「林育奇」介紹而加入該集團，擔任依「林育奇」指示交付
    工作用行動電話及交易之毒品予戊○○之倉管人員。戊○○、丁
    ○○均明知愷他命、4-甲基甲基卡西酮、甲基-N,N-二甲基卡
    西酮均係毒品危害防制條例第2條第2項第3款列管之第三級
    毒品，硝西泮係同條項第4款列管之第四級毒品，依法均不
    得販賣，其2人加入該集團後，竟與該集團其他成員，謀議
    共同販賣該等毒品，約定合作模式為：先由「小米專賣店」
    與買家聯絡交易毒品事宜，嗣由丁○○依「林育奇」指示交付
    該等毒品予戊○○，再由戊○○依該集團不詳成員經由通訊軟體
    FaceTime（下稱FaceTime）之指示，出面交付該等毒品予購
    毒者並向購毒者收取價金，上繳該價金予丁○○轉交予「林育
    奇」。謀議既定，戊○○、丁○○即與本案販毒集團其他成員共
    同基於販賣第三級、第四級毒品混合二種以上之毒品、販賣
    第三級毒品之犯意聯絡，依上開模式，由「小米專賣店」使
    用網路通訊軟體WeChat（下稱WeChat）發布「全NEW掃地機
    器人，2個：4700，4個：9000」、「熱銷款No.1全新上市，
    大受好評絕不打槍，NEW太陽花，NEW迷彩發，1：600，買5
    送1」、「歡迎搶購一空，為了保護你我的安全，請老闆們
    刪紀錄，感謝對我們的支持」等暗示販賣如附表二、五所示
    之愷他命及毒品咖啡包之廣告；嗣警察執行網路巡邏發現該
    廣告，乃佯裝購毒者以WeChat與「小米專賣店」聯繫，約定
    於111年1月18日18時45分許，在臺中市北區山西路與太原路
    口附近，以新臺幣（下同）3000元之價格交易如附表二編號
    1①所示之毒品咖啡包6包；丁○○即依「林育奇」之指示，與
    戊○○於同日17時許，在臺中市○○區○○路0段0號前路邊見面，
    並交付該等毒品咖啡包及如附表一編號1所示之工作行動電
    話予戊○○；戊○○旋於同日18時45分許，前往上開交易地點，
    與佯裝為購毒者之警察見面，並向該警察交付該等毒品咖啡
    包及收取價金3000元（該款項嗣已發還警察）後，隨即經警
    察表明身分實施逮捕而未遂；警察並當場在戊○○身上、戊○○
    使用之車牌號碼0000-00號自用小客車（下稱甲車）、車牌
    號碼000-000號重型機車（下稱乙車），扣得如附表一、二
    所示之物。
二、戊○○經警察查獲後，自願配合追查並誘捕丁○○，遂佯請丁○○
    補充交易之毒品，丁○○即依約於111年1月18日23時許，前往
    臺中市北區北平三街與北平四街路口附近，欲交付如附表五
    所示之毒品咖啡包、愷他命予戊○○，隨即遭警察查獲，並扣
    得如附表四、五所示之物，始悉上情。
三、案經臺中市政府警察局第二分局（下稱第二分局）報請臺灣
    臺中地方檢察署（下稱臺中地檢署）檢察官偵查起訴。
    理  由
壹、證據能力部分：
一、按被告以外之人於審判外之言詞或書面陳述，除法律有規定
    者外，不得作為證據，刑事訴訟法第159條第1項定有明文。
    又被告以外之人於審判外之陳述，雖不符刑事訴訟法第159
    條之1至第159條之4之規定，而經當事人於審判程序同意作
    為證據，法院審酌該言詞陳述或書面陳述作成時之情況，認
    為適當者，亦得為證據；當事人、代理人或辯護人於法院調
    查證據時，知有同法第159條第1項不得為證據之情形，而未
    於言詞辯論終結前聲明異議者，視為有前項之同意，刑事訴
    訟法第159條之5規定甚明，且其適用並不以「不符前四條之
    規定」為要件（最高法院104年度第3次刑事庭會議決議意旨
    參照）。查本案認定事實所引用被告戊○○、丁○○以外之人於
    審判外之言詞或書面陳述，雖屬傳聞證據，惟檢察官、被告
    2人、辯護人等於言詞辯論終結前，均未主張有刑事訴訟法
    第159條第1項不得為證據之情形，本院審酌此等證據作成時
    之情況，並無違法不當及證明力明顯過低之瑕疵，認以之作
    為證據應屬適當，而認該等證據資料皆有證據能力。
二、惟訊問證人之筆錄，以在檢察官或法官面前作成，並經踐行
    刑事訴訟法所定訊問證人之程序者為限，始得採為證據，組
    織犯罪防制條例第12條第1項中段亦有明定，故本判決所引
    用被告2人各自以外之人於警詢中之陳述，就被告2人各自涉
    犯參與犯罪組織部分，均無證據能力，其餘部分則依法均可
    作為認定犯罪事實之證據，合先敘明。
三、至於本院所引之非供述證據部分，經查並非違法取得，亦無
    依法應排除其證據能力之情形，應有證據能力。
貳、實體部分：
一、認定犯罪事實所憑之證據及理由：
（一）上開犯罪事實，業據被告2人於警詢、偵訊、本院行準備
      、審理程序時均坦承不諱（僅一度於準備程序中否認參與
      本案販毒集團，見111年度他字第797號卷［下稱他卷］第15
      頁，111年度偵字第3794號卷［下稱偵3794卷］第35至43、4
      9至51、108至111、116、117、287至291頁，111年度偵字
      第3797號卷［下稱偵3797卷］第185至188頁，111年度訴字
      第971號卷［下稱訴卷］第188、189、192、194、278頁），
      核與其等互為證人時所為之證述相符，復有警員偵查報告
      、第二分局111年1月18日被告戊○○部分第一次搜索扣押相
      關資料（搜索扣押筆錄、扣押物品目錄表、扣押物品收據
      ）、贓物認領保管單與誘捕用鈔票影本、第二分局111年1
      月18日被告戊○○部分第二次扣押相關資料（扣押筆錄、扣
      押物品目錄表、扣押物品收據）、被告戊○○毒品案查獲現
      場照片、被告戊○○扣案毒品重量暨初篩照片、被告戊○○行
      動電話WeChat內容（登入畫面、對話紀錄、本案販毒廣告
      ）翻拍照片、被告戊○○與被告丁○○（WeChat暱稱「馬來母
      」）間語音通話錄音譯文、被告戊○○與佯裝購毒者之警察
      間交易過程錄音譯文、第二分局111年1月18日被告丁○○部
      分搜索、扣押相關資料（自願受搜索同意書、搜索扣押筆
      錄、扣押物品目錄表、扣押物品收據）、被告丁○○毒品案
      查獲現場照片、被告丁○○扣案毒品重量暨初篩照片、第二
      分局111年1月19日被告戊○○部分第一次扣押相關資料（扣
      押筆錄、扣押物品目錄表、扣押物品收據）、第二分局11
      1年1月19日被告戊○○部分第二次扣押相關資料（扣押筆錄
      、扣押物品目錄表、扣押物品收據）、被告丁○○指認「林
      育奇」照片、被告丁○○指認犯罪嫌疑人紀錄表（指認「林
      育奇」）、被告戊○○帶同警方查扣乙車車廂內毒品與查扣
      毒品初篩及秤重照片、如附表一所示之行動電話之照片、
      被告戊○○FaceTime及WeChat對話紀錄擷圖及聯絡人資料翻
      拍照片、被告戊○○通聯紀錄表、如附表四、六所示之行動
      電話內之資料（毒品上手帳號、「林育奇」照片、通聯記
      錄）翻拍照片、被告丁○○通聯紀錄表、車輛詳細資料報表
      （乙車）、衛生福利部草屯療養院111年3月1日草療鑑字
      第1110200509號、111年3月3日草療鑑字第1110200511號
      、111年3月16日草療鑑字第1110200510號鑑驗書、內政部
      警政署刑事警察局111年3月28日刑鑑字第1110021483號鑑
      定書、臺中地檢署111年度保管字第779號、第1952號、第
      2532號扣押物品清單、111年度安保字第509號扣押物品清
      單、本院111年度院安保字第196號、院保字第311號、第9
      91號扣押物品清單在卷可稽（見他卷第7、8、23至29、31
      、33、35、37、39至45、47、49、51至57、59至61、63至
      83、85至87、97、99至103、105、107至109、111頁，111
      年度偵字第3774號卷第305、307、308頁，偵3794卷第53
      至59、61、63、93至99、101、103、113、119至125、155
      至157、159、161至165、193、201至209、211、281、331
      至333頁，111年度偵字第17709號卷［下稱偵17709卷］第至
      151、152、293、299頁，訴卷第31、43、85、147、181頁
      ），且有扣案如附表一、二、四、五所示之物可佐，足認
      被告2人上開自白與事實相符。
（二）查被告戊○○於準備程序中坦承：我本案販毒行為有薪水，
      是不定時的結算再給我報酬等語；被告丁○○亦於準備程序
      中坦承：我本案販毒行為以販賣包數計算報酬等語（見訴
      卷第194頁），可知被告2人為本案犯行係有報酬，被告2
      人與本案販毒集團其他成員確係出於營利之意圖無疑。
（三）綜上所述，本案事證明確，被告2人犯行堪以認定，應依
      法論科。
二、論罪科刑：
（一）論罪：
　　1.罪名：
　　　按愷他命、4-甲基甲基卡西酮、甲基-N,N-二甲基卡西酮
      均係毒品危害防制條例第2條第2項第3款列管之第三級毒
      品，硝西泮係同條項第4款列管之第四級毒品，是核被告2
      人所為，均係犯組織犯罪防制條例第3條第l項後段之參與
      犯罪組織罪、毒品危害防制條例第9條第3項、第4條第6項
      、第3項、第4項之販賣第三級、第四級毒品混合二種以上
      之毒品未遂罪、同條例第4條第6項、第3項販賣第三級毒
      品未遂罪。被告2人販賣前持有愷他命純質淨重5公克以上
      、4-甲基甲基卡西酮總純質淨重5公克以上之低度行為，
      應各為販賣之高度行為所吸收，均不另論罪。被告2人、
      「林育奇」及本案販毒集團其他成員就本案販賣毒品之犯
      行，有犯意聯絡與行為分擔，應依刑法第28條規定論以共
      同正犯。
　　2.罪數：
　　　按行為人於參與同一詐欺集團之多次加重詐欺行為，因部
      分犯行發覺在後或偵查階段之先後不同，肇致起訴後分由
      不同之法官審理，為裨益法院審理範圍明確、便於事實認
      定，即應以數案中「最先繫屬於法院之案件」為準，以「
      該案件」中之「首次」加重詐欺犯行與參與犯罪組織罪論
      以想像競合。縱該首次犯行非屬事實上之首次，亦因參與
      犯罪組織之繼續行為，已為該案中之首次犯行所包攝，該
      參與犯罪組織行為之評價已獲滿足，自不再重複於他次詐
      欺犯行中再次論罪，俾免於過度評價及悖於一事不再理原
      則（最高法院109年度台上字第3945號判決意旨參照）。
      公訴意旨固主張被告2人參與本案販毒集團後，其等本案
      販賣毒品犯行並非首次犯行，認本案參與犯罪組織罪、本
      案販賣毒品罪，犯意各別，行為互殊，屬2個應予分論併
      罰之罪；惟查，被告2人上開參與本案販毒集團之犯行，
      於本案繫屬於本院前，並未繫屬於任何法院，有臺灣高等
      法院被告前案紀錄表附卷可考，是本案係被告2人上開參
      與犯罪組織犯行「最先繫屬於法院之案件」；又被告2人
      本案販賣毒品犯行僅有1次，係各自於「本案」參與犯罪
      組織期間「首次」販賣毒品犯行。是揆諸前揭說明，被告
      2人以1行為同時觸犯上開3罪名，均屬想像競合犯，應依
      刑法第55條規定，從最重之販賣第三級、第四級毒品混合
      二種以上之毒品未遂罪處斷。
（二）刑之加重減輕：
　　1.混合二種以上之毒品之加重其刑：
　　　本案被告2人販賣第三級、第四級毒品混合二種以上之毒
      品未遂，均應依毒品危害防制條例第9條第3項規定，適用
      販賣第三級毒品罪之法定刑，加重其刑。
    2.累犯之認定：
　　　查被告丁○○前因①詐欺案件，經臺灣苗栗地方法院以106年
      度原訴字第9號判決判處有期徒刑1年3月確定；②詐欺案件
      ，經同院以106年度訴字第571號判決判處有期徒刑1年5月
      確定。上開各案嗣經同院以107年度聲字第477號裁定定應
      執行有期徒刑2年7月確定，入監服刑後於108年8月1日縮
      短刑期假釋出監，並付保護管束，於109年4月4日假釋期
      滿未經撤銷，所餘刑期視為執行完畢，有被告丁○○之刑案
      資料查註紀錄表、臺灣高等法院被告前案紀錄表附卷可按
      。檢察官於審理程序中已具體指出依卷附刑案資料查註紀
      錄表，而被告丁○○就前揭科刑情況並當庭確認無誤（見訴
      卷第279頁），可認檢察官對被告丁○○構成累犯之事實已
      有所主張且符合應有之證明程度。又檢察官雖請求本院依
      累犯規定加重被告丁○○之刑，然審酌本案與上開前案之罪
      質均不同（被告丁○○本案販賣毒品係侵害社會法益，上開
      前案係侵害個人財產法益），難認被告丁○○確具有特別之
      惡性或對於有期徒刑之刑罰反應力薄弱，而有必須加重其
      最低本刑之正當必要性，倘以之作為加重最低本刑之事由
      ，則不無過度侵害之虞。從而，本院認依司法院釋字第77
      5號解釋意旨，裁量不依刑法第47條第1項規定加重被告丁
      ○○所犯罪名之最低本刑。然而被告丁○○上述構成累犯之前
      案科刑及執行完畢紀錄，仍得作為本院依刑法第57條第5
      款「犯罪行為人之品行」而予以負面評價之科刑審酌資料
      ，俾就被告丁○○應負擔之罪責予以充分評價，附此敘明（
      最高法院110年度台上字第5660號判決意旨參照）。
    3.被告2人均有偵審自白減刑規定之適用：
　　　查被告2人於偵查及審判中均自白本案販賣第三級、第四
      級毒品混合二種以上之毒品未遂犯行，俱如前述，均應依
      毒品危害防制條例第17條第2項規定減輕其刑。
    4.被告戊○○有供出毒品來源因而查獲之減免其刑規定之適用
      ：
　　　被告戊○○自願配合追查並誘捕被告丁○○，遂佯請被告丁○○
      補充供交易之毒品，被告丁○○即依約前往，欲交付如附表
      五所示之毒品咖啡包、愷他命予被告戊○○，隨即遭警察查
      獲，報請臺中地檢署檢察官偵辦並提起公訴，此有被告2
      人間語音通話錄音譯文、第二分局111年4月19日中市警二
      分偵字第1110018034號、第00000000000號刑事案件報告
      書、起訴書在卷可稽（見他卷第85至87頁，偵17709卷第2
      95至297頁，111年度偵字第191253號卷第17至19頁，訴卷
      第12頁），足見被告戊○○確已供出其毒品來源使警方因而
      查獲被告丁○○，爰依毒品危害防制條例第17條第1項規定
      ，減輕被告戊○○所犯之販賣第三級、第四級毒品混合二種
      以上之毒品未遂罪之刑。
    5.未遂犯之減輕其刑：
　　　被告2人本案所為，已著手為販賣第三級、第四級毒品混
      合二種以上之毒品之實行，惟未生既遂之結果，均為未遂
      犯，爰依刑法第25條第2項規定，按既遂犯之刑減輕之。
    6.不適用刑法第59條規定酌減其刑之說明：
    ⑴按刑法上之酌量減輕，必於犯罪之情狀可憫恕時，始得為
      之，為刑法第59條所明定，即刑法第59條之酌量減輕其刑
      ，必須犯罪另有特殊之原因與環境等等，在客觀上足以引
      起一般同情，認為即予宣告法定最低度刑期猶嫌過重者，
      始有其適用，至情節輕微僅可為法定刑內從輕科刑之標準
      ，不得據為酌量減輕之理由（最高法院28年上字第1064號
      、45年台上字第1165號判例意旨參照）。
    ⑵辯護人為被告戊○○辯護稱：被告戊○○並無不法得利，應屬
      情尚可原，對本案犯罪事實於偵審中均已直承不諱，對本
      案之發生深感後悔，應認其犯罪情狀、手段及犯後態度尚
      稱良好，且行為情節並非重大，亦未產生巨大犯罪結果，
      請考量其情狀是否有可憫恕之處，適用刑法第59條規定減
      輕其刑等語。
    ⑶辯護人為被告丁○○辯護稱：被告丁○○迫於經濟壓力，才擔
      任交付毒品及工作用行動電話之人；被告對被訴全部犯罪
      事實均不爭執，願受法律制裁，因未識法之嚴峻，一時失
      慮而觸犯重罪，後悔不已；其雖涉販賣毒品重罪，惟並無
      獲鉅大利益，足證其惡性尚輕；綜觀其犯罪情節尚屬輕微
      ，只因一時失慮，致罹重典，相較於長期大量販毒之大毒
      梟而言，被告對社會治安及國民健康之危害較小，縱處最
      輕本刑，仍不免過苛，且無從與上開大毒梟之惡行有所區
      隔，是其犯罪之情狀在客觀上足以引起一般人之同情，情
      堪憫恕，若處以法定最低度刑期，猶嫌過重，請審酌刑法
      第59條規定減輕其刑等語。
    ⑷本院考量上開所辯，均屬本院於法定刑範圍內得以審酌從
      輕科刑之事項，尚難認被告2人之犯罪另有特殊原因與環
      境或背景，在客觀上不足以引起一般人之同情，況本案依
      上開偵審中自白、未遂犯兼或供出毒品來源因而查獲減刑
      事由減刑後，法定刑已降，而無宣告法定最低度刑期猶嫌
      過重之情形，自無刑法第59條規定酌減其刑之適用，辯護
      人等上開主張，均非可採。
　  7.被告戊○○前述刑之加重（混合二種以上之毒品）及減輕（
      偵審中自白、供出毒品來源因而查獲、未遂犯），被告丁
      ○○前述刑之加重（混合二種以上之毒品）及減輕（偵審中
      自白、未遂犯），均應依法先加後遞減之。
　  8.想像競合犯之輕罪：
　　⑴按想像競合犯之處斷刑，本質上係「刑之合併」。其所謂
      從一重處斷，乃將想像競合犯組成之評價上數罪，合併為
      科刑一罪，其所對應之刑罰，亦合併其評價上數罪之數法
      定刑，而為一個處斷刑。易言之，想像競合犯侵害數法益
      者皆成立犯罪，論罪時必須輕、重罪併舉論述，同時宣告
      所犯各罪名，包括各罪有無加重、減免其刑之情形，亦應
      說明論列，量刑時併衡酌輕罪部分量刑事由，評價始為充
      足，然後依刑法第55條前段規定「從一重處斷」，非謂對
      於其餘各罪可置而不論。因此，法院決定處斷刑時，雖以
      其中最重罪名之法定刑，做為裁量之準據，惟於裁量其輕
      重時，仍應將輕罪合併評價在內（最高法院108年度台上
      字第4405、4408號判決意旨參照）。
　　⑵被告2人於偵查及審判中均自白參與犯罪組織、販賣第三級
      毒品未遂犯行，業如前述，本應依組織犯罪防制條例第8
      條第1項後段、毒品危害防制條例第17條第2項、刑法第25
      條第2項規定規定減輕其刑，被告戊○○並已供出其販賣第
      三級毒品未遂犯行之毒品來源使警方因而查獲被告丁○○，
      亦如前述，被告戊○○，惟因上開參與犯罪組織罪、販賣第
      三級毒品未遂罪，均屬想像競合犯中之輕罪，本院決定被
      告2人犯行之處斷刑時，固以其中最重罪名即販賣第三級
      、第四級毒品混合二種以上之毒品未遂罪之法定刑作為裁
      量之準據，惟於後述量刑時仍當一併衡酌上開參與犯罪組
      織罪、販賣第三級毒品未遂罪減輕其刑之事由，併予敘明
      。
（三）量刑：
　　　爰審酌被告2人犯罪之動機、目的、手段、參與程度，其
      等行為所造成之危害，並考量其等犯後均坦承犯行，兼衡
      兼衡被告戊○○未曾因案經論罪科刑之素行、被告丁○○之前
      科素行（見卷附臺灣高等法院被告前案紀錄表），被告2
      人於審理程序中分別自陳如附表七所示之智識程度、從事
      工作、家庭狀況、經濟狀況等一切情狀，分別量處如主文
      所示之刑，以資懲儆。
（四）關於不宜宣告緩刑之說明：
　　1.按對於科刑被告宣告緩刑，除應具備一定之條件（即宣告
      刑2年以下，未曾受有期徒刑之宣告等），並須有可認為
      以暫不執行為適當之情形。然則究有無可認為以暫不執行
      為適當之情形存在，應就具體個案之情形，審酌定之。而
      緩刑制度，旨在對於初犯及輕微犯罪而設，於一定期間，
      猶豫其刑之執行，於期間屆滿而未撤銷者，刑之宣告失去
      效力，以啟自新，良法意美，但不得濫用。對犯罪情節及
      危害公共利益重大者，理應從重論科，方符社會正義，殊
      無以暫不執行為適當之可言（最高法院87年度台上字第35
      57號判決意旨參照）。
　　2.辯護人固請求本院對被告戊○○為緩刑之宣告，惟查政府管
      制毒品之立法目的，在防制毒品危害，維護國民身心健康
      ，而被告戊○○明知第三級、第四級毒品危害人之身心健康
      ，竟仍為本案犯行，實已嚴重違反上開立法目的，對於社
      會治安之影響非微，且被告戊○○以共同謀議之分工方式販
      賣毒品，危害程度遠高於吸毒者友儕間互通有無之零星、
      偶發毒品交易，又本案被告戊○○持有供販賣之愷他命多達
      17包、毒品咖啡包多達94包，該等毒品一旦流入市面，對
      國民身心健康、社會治安之危害重大，實有藉由執行本案
      宣告之刑，以矯正其不法行為之必要，是本院認本案被告
      戊○○並無以暫不執行為適當之情形，自不宜為緩刑之宣告
      ，附此敘明。
三、無從宣告強制工作之說明：
　　公訴意旨雖請求本院依組織犯罪防制條例第3條第3項規定，
    宣告被告2人於刑之執行前，令入勞動場所強制工作3年，然
    該條項諭知強制工作部分，業經司法院釋字第812號解釋宣
    告自公布日即110年12月10日起失其效力，是本院自無從依
    該規定，審酌被告2人有無諭知強制工作之必要，附此敘明
    。
四、沒收：
（一）供犯罪所用之物：
　　　扣案如附表一所示之行動電話均係供被告戊○○本案販賣毒
      品犯行聯絡之用，扣案如附表四所示之行動電話均係供被
      告丁○○本案販賣毒品犯行聯絡之用，分別業據被告2人於
      準備程序中供述無訛（見訴卷第188、189頁），且有如附
      表一所示之行動電話WeChat內容（登入畫面、對話紀錄、
      本案販毒廣告）翻拍照片、FaceTime及WeChat對話紀錄擷
      圖及聯絡人資料翻拍照片、如附表四所示之行動電話內之
      資料（毒品上手帳號、通聯記錄）翻拍照片在卷可稽（見
      他卷第63至83頁，偵3794卷159、161至165、201至207頁
      ）。從而該等行動電話應依毒品危害防制條例第19條第1
      項規定，分別於被告2人各自罪刑主文項下宣告沒收。
（二）本案查獲之違禁物：
　　　扣案如附表二、五所示之愷他命、毒品咖啡包，連同殘留
      毒品難以析離之包裝袋，係被告2人共同販賣第三級、第
      四級毒品混合二種以上之毒品未遂犯行所剩之物，業據被
      告2人於警詢、偵訊中供述無訛（見偵3794卷第37、49、1
      09、288頁，偵3797卷第186頁），屬本案查獲之違禁物，
      應依刑法第38條第1項規定，於被告2人罪刑主文項下宣告
      沒收。
（三）犯罪所得：
　　　被告2人雖與本案販毒集團其他成員就本案販賣毒品約定
      有報酬，然於本案實際均無收到何等報酬，業經其等於準
      備程序中供陳在卷（見訴卷第194頁），卷內亦無證據足
      認被告2人因本案犯行而獲有任何對價、利益或其他不法
      利得，應認定被告2人於本案並無犯罪所得，自不生於本
      案宣告沒收、追徵被告2人犯罪所得之問題。
（四）其餘扣案物不予宣告沒收之說明：
　　　扣案如附表三所示之行動電話係被告戊○○私人使用，扣案
      如附表六編號1所示之行動電話係被告丁○○私人使用，扣
      案如附表六編號2所示之現金係被告丁○○私人款項，均與
      本案無關，已據被告2人分別於準備或審理程序中供述明
      確（見訴卷第189、272頁），此外，並無積極事證足認該
      上開各物係本案犯罪所剩、所用或所得，難認與本案犯罪
      有何直接之關聯，爰均不予宣告沒收，附此敘明。
據上論斷，應依刑事訴訟法第299條第1項前段，判決如主文。
本案由檢察官乙○○提起公訴及移送併辦，經檢察官丙○○、甲○○到
庭執行職務。
中　　華　　民　　國　　111 　年　　11　　月　　3 　　日
                  刑事第十八庭  審判長法  官  李宜璇   
                                      法  官  孫藝娜   
                                      法  官  吳欣哲
以上正本證明與原本無異。
如不服本判決應於收受判決後20日內向本院提出上訴書狀，並應
敘述具體理由；其未敘述上訴理由者，應於上訴期間屆滿後20日
內向本院補提理由書（均須按他造當事人之人數附繕本）「切勿
逕送上級法院」。
告訴人或被害人如不服判決，應備理由具狀向檢察官請求上訴，
上訴期間之計算，以檢察官收受判決正本之日起算。
                                      書記官  劉子瑩　
中　　華　　民　　國　　111 　年　　11　　月　　3 　　日
附錄本案論罪科刑法條全文：
毒品危害防制條例第4條
製造、運輸、販賣第一級毒品者，處死刑或無期徒刑；處無期徒
刑者，得併科新臺幣三千萬元以下罰金。
製造、運輸、販賣第二級毒品者，處無期徒刑或十年以上有期徒
刑，得併科新臺幣一千五百萬元以下罰金。
製造、運輸、販賣第三級毒品者，處七年以上有期徒刑，得併科
新臺幣一千萬元以下罰金。
製造、運輸、販賣第四級毒品者，處五年以上十二年以下有期徒
刑，得併科新臺幣五百萬元以下罰金。
製造、運輸、販賣專供製造或施用毒品之器具者，處一年以上七
年以下有期徒刑，得併科新臺幣一百五十萬元以下罰金。
前五項之未遂犯罰之。
毒品危害防制條例第9條
成年人對未成年人販賣毒品或犯前三條之罪者，依各該條項規定
加重其刑至二分之一。
明知為懷胎婦女而對之販賣毒品或犯前三條之罪者，亦同。
犯前五條之罪而混合二種以上之毒品者，適用其中最高級別毒品
之法定刑，並加重其刑至二分之一。
組織犯罪防制條例第3條
發起、主持、操縱或指揮犯罪組織者，處三年以上十年以下有期
徒刑，得併科新臺幣一億元以下罰金；參與者，處六月以上五年
以下有期徒刑，得併科新臺幣一千萬元以下罰金。但參與情節輕
微者，得減輕或免除其刑。
具公務員或經選舉產生之公職人員之身分，犯前項之罪者，加重
其刑至二分之一。
犯第一項之罪者，應於刑之執行前，令入勞動場所，強制工作，
其期間為三年。
前項之強制工作，準用刑法第九十條第二項但書、第三項及第九
十八條第二項、第三項規定。
以言語、舉動、文字或其他方法，明示或暗示其為犯罪組織之成
員，或與犯罪組織或其成員有關聯，而要求他人為下列行為之一
者，處三年以下有期徒刑，得併科新臺幣三百萬元以下罰金：
一、出售財產、商業組織之出資或股份或放棄經營權。
二、配合辦理都市更新重建之處理程序。
三、購買商品或支付勞務報酬。
四、履行債務或接受債務協商之內容。
前項犯罪組織，不以現存者為必要。
以第五項之行為，使人行無義務之事或妨害其行使權利者，亦同
。
第五項、第七項之未遂犯罰之。
附表一（自戊○○扣得且予宣告沒收之供犯罪所用之物）：
編號 物品名稱及數量 扣得處 1 iPhone 7行動電話1支 於戊○○身上扣得 2 iPhone 7行動電話1支（含門號0000000000號SIM卡1張） 於甲車扣得 
附表二（自戊○○扣得且予宣告沒收之違禁物）：
編號 物品名稱及數量  扣得處 1 含有混合第三級毒品4-甲基甲基卡西酮、甲基-N,N-二甲基卡西酮成分之咖啡包88包（含「發」字樣迷彩包裝袋88只，總驗餘淨重355.51公克，第三級毒品4-甲基甲基卡西酮總純質淨重約7.13公克，第三級毒品甲基-N,N-二甲基卡西酮微量）  ①6包於戊○○身上扣得 ②18包於甲車扣得 ③64包於乙車扣得 2 第三級毒品愷他命2包（含包裝袋2只，總驗前毛重2.41公克）  於甲車扣得 
附表三（自戊○○扣得且不予宣告沒收之物）：
編號 物品名稱及數量 扣得處 1 iPhone 12行動電話1支（含門號0000000000號SIM卡1張） 於戊○○身上扣得 
附表四（自丁○○扣得且予宣告沒收之供犯罪所用之物）：
編號 物品名稱及數量 扣得處 1 iPhone 7行動電話1支（含門號0000000000號SIM卡1張） 於丁○○處扣得 
附表五（自丁○○扣得且予宣告沒收之違禁物）：
編號 物品名稱及數量 扣得處 1 含有混合第三級毒品4-甲基甲基卡西酮、甲基-N,N-二甲基卡西酮成分及第四級毒品硝西泮之咖啡包6包（含「發」字樣迷彩包裝袋6只，總驗餘淨重23.7216公克，第三級毒品4-甲基甲基卡西酮總純質淨重0.8861公克，第三級毒品甲基-N,N-二甲基卡西酮、第四級毒品硝西泮均微量） 於丁○○處扣得 2 第三級毒品愷他命15包（含包裝袋15只，總驗餘淨重32.4943公克，第三級毒品愷他命總純質淨重25.8231公克） 於丁○○處扣得 
附表六（自丁○○扣得且不予宣告沒收之物）：
編號 物品名稱及數量 扣得處 1 iPhone 12行動電話1支（含門號0000000000號SIM卡1張） 於丁○○處扣得 2 現金新臺幣1250元 於丁○○處扣得 
附表七（幣別為新臺幣）：
編號 被告 智識程度、從事工作、家庭狀況、經濟狀況 1 戊○○  五專畢業，目前受僱擔任房地產仲介，月收入約10萬元，獨居，需扶養母親、2名弟弟，經濟狀況勉持。 2 丁○○ 高中肄業，目前受僱擔任天然瓦斯技術員，月收入約3萬5000元，與母親、弟弟、妻子、女兒同住，需扶養妻子、女兒，經濟狀況勉持。